# 关于法定盈余公积的提取问题的求助，急~~

提问人：lbx123456 时间：2018-03-20 13:49:51
企业年初未分配利润为正数（例如： 1000 万），但上年度净利润为负数（例如：-500万），本年度盈利（例如： 500 万）。本期是否计提法定盈余公积？依据出处？

回答人：chenyiwei
年初没有需弥补的未分配利润红字，也就是上年度的亏损已经被更早年度累积形成的留存收益自动弥补了。所以本年度集团法定盈余公积=500*10%=50万元。